臺灣板橋地方法院刑事判決　　　　　　　　　　　　九十一年度易字第二六八五號
　　公　訴　人　臺灣板橋地方法院檢察署檢察官
　　被　　　告　丙○○　男　四.
　　　　　　　　丁○○　男　十.
　　　　　　　　乙○○　男　二.
　　　　　　　　戊○○　男　三.
右列被告因賭博等案件，經檢察官提起公訴（九十一年度偵字第八九二九、一五○一
三號），本院判決如左：
    主  文
丙○○共同連續違反未依電子遊戲場業管理條例規定辦理營利事業登記者，不得經營
電子遊戲場業之規定，處拘役伍拾日，如易科罰金，以參佰元折算壹日。如附表所示
之物均沒收。
丁○○、乙○○共同連續違反未依電子遊戲場業管理條例規定辦理營利事業登記者，
不得經營電子遊戲場業之規定，各處拘役貳拾日，如易科罰金，均以佰元折算壹日
。均緩刑貳年。如附表所示之物均沒收。
戊○○連續在公眾得出入之場所賭博財物，處罰金貳仟元，如易服勞役，以參佰元折
算壹日。如附表所示之物均沒收。
    事  實
一、丙○○明知未依電子遊戲場業管理條例規定辦理營利事業登記者，不得經營電子
    遊戲場業，竟與甲○○（另結）基於概括犯意聯絡，未經申請許可，即基於經營
    電子遊戲場業及賭博之犯意，自九十年十月一日起，由甲○○提供電腦主機所改
    裝之「金錢豹」賭博性電子遊戲機一台（為小瑪莉變異體），擺放在丙○○所開
    設經營位於台北縣中和市○○路九五號「田倉超商」之公眾得出入之場所，供不
    特定人把玩，丙○○每月則向甲○○收取租金新台幣（下同）五千元。並自九十
    一年三月二十八日起，丙○○以時薪九十元之代價，僱用與其等有犯意聯絡之丁○○擔任店員，由丁○○負責該電子遊戲機得分兌換物品事宜。其賭法以十元硬
    幣投入電腦主機孔投幣，每押一元為一分，螢幕上之跑燈如停於所押之處，便中
    獎，一種分數乘倍數得分，最少可得二倍押分，最多可得一百倍。所得分數可兌
    換等值店內商品，沒有上限，如無得分，則投幣金額全數為機具取得。嗣於九十
    一年五月十一日二時十分許，賭客戊○○在該處把玩該遊戲機時，為警當場查獲
    ，並扣得電腦螢幕、主機、滑鼠、鍵盤、投幣器各一台，及賭資六千五百六十元
    。
二、丙○○與甲○○於為警查獲後，又承前同一犯意，自九十一年七月中旬某日起，
    由甲○○再次提供具有賭博性功能之電子遊戲機「金錢豹」機具一台，擺放在上
    址「田倉超商」之公眾得出入之場所，供不特定人把玩，並由丙○○以時薪九十
    元之代價，僱用其子乙○○為店員，負責該電玩開分、洗分及換取現金等事宜，
    機具玩法如前，所得由丙○○、甲○○五五分帳。嗣於九十一年八月十日晚間十
    時十五分許，戊○○再度到該超商內把玩「金錢豹」機具時，為警當場查獲，並
    扣得賭資五百元（起訴書誤載為六百元）及電腦螢幕、主機、滑鼠及鍵盤各一台
    。
三、案經臺北縣政府警察局中和分局報請臺灣板橋地方法院檢察署檢察官偵查起訴。
    理  由
一、認定犯罪事實之證據及理由：
  甲、有關事實欄一部分
  (一)被告丙○○於偵、審中均坦承有違反電子遊戲場業管理條例，未經許可，擅自於
    該超商內同意甲○○擺設賭博性機具「金錢豹」一台供不特定人把玩，並向甲○○收取每月租金五千元，且自九十一年三月二十八日起，以時薪九十元之代價，
    僱用丁○○擔任店員等事實。
  (二)被告甲○○於偵查中也坦承於該超商內擺設賭博性機具「金錢豹」一台供不特定
    人把玩，並按月給付被告丙○○租金五千元之事實。
  (三)被告丁○○於警訊、偵查中均坦承自九十一年三月二十八日開始受僱擔任店員，
    負責兌換硬幣供客人把玩機台，客人投硬幣把玩累積分數後可以兌換店裡東西，
    沒有上限，但不能換錢等情。
  (四)被告戊○○於偵審中坦承於九十一年五月十一日凌晨二時十分許在該處把玩該遊
    戲機時，為警當場查獲之事實。
  (五)有電腦螢幕、主機、滑鼠、鍵盤、投幣器各一台，及賭資六千五百六十元扣案可
    資佐證。
  (六)被告丙○○等人以上開「金錢豹」機具與賭客決定輸贏之方式，係以投幣開分押
    注，如押中則可贏得倍數不等之分數，而所贏分數可兌換等值財物，且沒有上限
    ，若未押中則賭資悉歸機具取得，顯係純靠運氣，而具有射倖性，自屬賭博行為
    甚明。更何況，不論以金錢或具有一定經濟價值之財物，作為分數兌換之對價，
    又無上限，自屬刑法賭博罪所謂之「財物」。
  (七)因此，被告丙○○等人此部份賭博犯行，應可認定。
  乙、有關事實欄二部分
  (一)被告丙○○雖於偵、審中辯稱：第二次被查獲之機具，是甲○○趁其出國之際擺
    放在店內，其完全不知情，在警訊時承認，是因為擔心兒子乙○○等語。惟查，
    被告乙○○為其兒子，如未經被告丙○○同意，豈可能同意賭客在商店內把玩該
    機台？又被告丙○○於偵查中也坦承每隔二天就會到店裡看看一語，縱使被告丙○○於擺放之初並不知情，但其既曾為警查獲，應知所警惕，於返國後回到店內
    發現該機具時，如無經營之意，大可要求甲○○取回，或直接將機具移到店外，
    但被告丙○○於知情後，卻未採取任何措施，即無法認定其確實不知情。
  (二)更何況，被告丙○○於警訊中坦承第二次被查獲之機具，是與甲○○五五分帳一
    語；續於偵查、審理中也均坦承賭客如贏的話，可以剩下分數換取同額現金一語
    。
  (三)被告乙○○於警訊、偵查及審理中先後坦承：甲○○和我們店方各分得電玩所得
    二分之一（即五五分帳），賭客如贏，可以換取同額現金，我是八月初才來店內
    上班，客人若要洗分兌換東西我都會先問我爸爸，我聽我爸爸說過可以換現金等
    情。就此供詞，被告丙○○當庭也表示無意見。
  (四)被告戊○○於偵審中坦承第二次違警查獲時在該處把玩該遊戲機之事實，並供稱
    ：我在今年六、七月間曾向店員換過一次現金三、四百元一語。
  (五)有賭資五百元、電腦螢幕、主機、滑鼠及鍵盤扣案可資佐證。
  (六)被告丙○○等人以上開「金錢豹」機具與賭客對賭，賭客可以所贏分數兌換等值
    現金，自屬賭博行為無疑。
  (七)因此，被告丙○○等人此部份賭博犯行，亦可認定。
二、論罪科刑：
  (一)被告丙○○、丁○○、乙○○三人所為，均係犯刑法第二百六十六條第一項前段
    普通賭博罪，及違反電子遊戲場業管理條例第十五條之規定，應論以同條例第二
    十二條之未准登記經營電子遊戲場業罪。被告戊○○所為，則係犯刑法第二百六
    十六條第一項前段普通賭博罪。
  (二)被告丙○○與被告丁○○、乙○○間，有犯意聯絡及行為分擔，均為共同正犯。
  (三)被告丙○○四人先後多次違反電子遊戲場業條例、賭博犯行，均時間緊接，所犯
    又係構成要件相同之罪，顯各係基於概括之犯意反覆實施，均為連續犯，應依刑
    法第五十六條規定，各論以一罪並加重其刑
  (四)被告丙○○、丁○○、乙○○三人就犯上開二罪間，有方法結果之牽連關係，應
    從一重之未准登記經營電子遊戲場業罪處斷。
  (五)公訴人固認被告丙○○三人係犯同法第二百六十七條之常業賭博罪，惟被告丙○○係在上址經營便利商店，有現場照片附卷可證，其應係以經營日用用品、飲料
    、雜貨等買賣業務維生，至為明確，被告丁○○、乙○○則係受僱店員，參以本
    件僅有電動賭博機具「金錢豹」先後各一臺扣案，且該台電動賭博機台擺放之位
    置係上開商店之角落，而扣案之賭資分別僅為六千五百六十元、五百元，被告應
    無賭博為常業之犯意，應可認定，從而公訴人認被告三人係犯同法第二百六十七
    條之常業賭博罪，恐有未當，惟起訴之基本事實同一，本院自得變更起訴法條。
  (六)爰審酌被告四人素行，本件擺設電動賭博機具先後各僅一台，所生危害非鉅，犯
    罪所得不多，及被告等人犯罪後態度等一切情狀，各量處如主文所示之刑，並分
    別諭知易科罰金及易服勞役之折算標準。
  (七)被告丁○○、乙○○前未曾受有期徒刑以上之宣告，有臺灣高等法院檢察署刑案
    記錄簡覆表附卷可稽，其二人係受僱擔任店員，惡性本輕，且犯後坦承犯行，已
    見悔意，顯然經此偵審教訓，已足使其知所惕勉，堪信無再犯之虞，認所宣告之
    刑，以暫不執行為適當，因併均宣告如主文所示之緩刑。
  (八)第一次扣案之電腦螢幕、主機、滑鼠、鍵盤、投幣器各一台、賭資六千五百六十
    元，及第二次扣案之賭資五百元、電腦螢幕、主機、滑鼠及鍵盤各一台，均係當
    場賭博之器具及在賭檯之財物，不問屬於何人所有，併依刑法第二百六十六條第
    二項規定宣告沒收。
  (九)按法院認為應科拘役、罰金或應諭知免刑或無罪之案件，被告經合法傳喚無正當
    理由不到庭者，得不待其陳述逕行判決，刑事訴訟法第三百零六條定有明文。被
    告丁○○經合法傳喚無正當理由不到庭，既經本院認為應科拘役之判決，爰不待
    其陳述逕行判決，附此敘明。
據上論論，依刑事訴訟法第二百九十九條第一項前段、第三百條、第三百零六條，電
子遊戲場業管理條例第二十二條，刑法第十一條前段、第二十八條、第五十六條、第
二百六十六條第一項、第二項、第五十五條、第四十一條第一項前段、第四十二條第
二項、第七十四條第一款，罰金罰鍰提高標準條例第一條前段、第二條，判決如主文
。
本案經檢察官葉志飛到庭執行職務
中      華      民      國    九十一    年     十一     月      一      日
                                      台灣板橋地方法院刑事第三庭
                                          法  官  劉以全
右正本證明與原本無異
如不服本判決應於送達後十日內向本院提出上訴狀
                                          書記官  廖舜宜
中      華      民      國    九十一    年     十一     月      一      日
附錄本案論罪科刑法條全文：
電子遊戲場業管理條例第十五條：
未依規定辦理營利事業登記者，不得經營電子遊戲場業。
電子遊戲場業管理條例第二十二條：
違反第十五條規定者，處行為人一年以下有期徒刑、拘役或科或併科新臺幣五十萬元
以上二百五十萬元以下罰金。
刑法第二百六十六條
在公共場所或公眾得出入之場所賭博財物者，處一千元以下罰金，但以供人暫時娛樂
之物為賭博者，不在此限。（罰金數額已依罰金罰鍰提高標準條例提高為十倍）
當場賭博之器具與在賭檯或兌換籌碼處之財物，不問屬於犯人與否，沒收之。
附表：
１  第一次扣案之電腦螢幕、主機、滑鼠、鍵盤、投幣器各一台、賭資六千五百六十
    元。
２  第二次扣案之賭資五百元、電腦螢幕、主機、滑鼠及鍵盤各一台。
